# 同一控制下企业合并期初如何合并抵消

提问人：学无止境 cui 时间：2019-05-30 18:03:31
请教陈版及各位大神，假设A 公司于 2018 年 6 月 30 日完成对 B公司的合并，该合并为同一控制下企业合并，长期股权投资按被合并单位账面价值的份额入账，合并报表层面抵消处理。同一控制下企业合并，被合并单位视同一体化存续下来。但是年初怎么处理，按准则规定，要视同 2017 年12 月 31 日的时候 B 公司就已经在A 公司的控制之下了，合并报表的年初数怎么处理？A 公司个别报表没有长期股权投资，怎么跟 B 公司的权益抵消？
是不是要模拟合并，按 2017 年 12 月 31 日的B 公司的账面价值的份额，编制一个模拟调分录
借：长期股权投资 贷：其他应付款— 然后长期股权投资跟 B 公司的权益抵消？

回答人：chenyiwei
可参考附件中的举例。
同一控制下合并前期比较报表编制举例.docx
(18.9 KB,下载次数: 189)
2019-5-30 18:50 上传